臺灣桃園地方法院刑事判決　　　　　　　94年度易字第1092號
公　訴　人　台灣桃園地方法院檢察署檢察官
被　　　告　甲○○
上列被告因家暴傷害等案件，經檢察官提起公訴（94年度偵字第
9852號），及移送併辦（台灣板橋地方法院檢察署94年度偵字第
14338號）， 本院判決如下：
    主  文
甲○○連續傷害人之身體，處有期徒刑捌月，扣案之鐵棒壹支、
釣魚用三角叉架壹支及未扣案之水果刀壹把均沒收；又連續以加
害生命之事，恐嚇他人致生危害於安全，處有期徒刑參月。應執
行有期徒刑拾月，扣案之鐵棒壹支、釣魚用三角叉架壹支及未扣
案之水果刀壹把均沒收。
    事  實
一、甲○○與乙○○為夫妻，二人具有家庭暴力防治法第3 條第
    1 款規定之家庭成員關係，惟二人相處並不融洽，甲○○酒
    後時常對乙○○打罵，並惡言相向。甲○○基於傷害他人身
    體、恐嚇危害安全之概括犯意，連續為下列行為：
    (一)於民國94年3 月12日晚上7 時許，在桃園縣平鎮市○○路
      71之2 號7 樓住處，酒後以每天都要看乙○○臉色為由，
      持其所有之鐵棒1 支（起訴書誤載為徒手）毆打乙○○之
      頭部、左手、左腳，致其受有頭部外傷、左手上臂、左掌
      、左足瘀傷等傷害。因乙○○閃躲逃避，繼而對乙○○恫
      嚇稱：要活活把妳打死，如果妳敢再跑給我追，讓我追到
      ，我就給妳死，讓妳死得很難看等語，使乙○○心生畏懼
      ，致生危害於安全。
    (二)嗣於同年4 月5 日下午2 時許，在前開住處，甲○○酒後
      又因乙○○先前掛伊電話，以及乙○○不願回應其問話等
      藉口，以渠等女兒邱于庭所有之獎盃毆打董女頭部，再以
      伊所有之釣魚用三角叉架毆打乙○○之手部，使其受有左
      手姆指及第三指撕裂傷、頭部外傷等傷勢。續而對乙○○
      恫嚇稱：如果妳敢離開我，我就給妳死，讓妳死得很難看
      等語，使乙○○心生畏懼，致生危害於安全。
    (三)乙○○於報警後，將2 人所生女兒邱于庭帶離前開住處，
      暫時棲身於胞兄董益誠位於台北縣蘆洲市○○街246 巷26
      號5 樓住處。詎甲○○不甘乙○○不告而離家出走，期間
      仍不斷騷擾，復於同年4 月24日下午6 時10分許，酒後持
      其所有之水果刀1 把（未扣案，不能證明已滅失），前往
      董益誠上開住處騷擾，甲○○發現董益誠接獲乙○○之求
      救電話而返家查看時，即持上開水果刀追逐、砍傷董益誠
      之左大腿，致其受有左後膝穿刺傷併肌腱斷裂、出血性休
      克之傷害。
二、案經乙○○訴請桃園縣政府警察局平鎮分局報請臺灣桃園地
    方法院檢察署檢察官偵查起訴暨台北縣政府警察局蘆洲分局
    報告台灣板橋地方法院檢察署檢察官移送併辦。
    理  由
壹、有關證據能力之認定：
一、有關證人乙○○、董益誠、邱于庭分別於警詢、檢察官偵訊
    中之證詞雖屬審判外之傳聞證據，惟檢察官提出上開證人之
    審判外筆錄資為本案證據後，被告迄言詞辯論終結前並未聲
    明異議，視為同意上開證據均具有證據能力，依據刑事訴訟
    法第159 條之5 第1 、2 項規定同意性原則、相當性原則，
    本院認適當，是上開供述證據均得援引為本案審判之證據。
    又有關卷內各項文書證據、證物，依據上開意旨，亦得援引
    為本案審判之證據，具有證據能力。
二、依據刑事訴訟法第156 條第1 項之規定，被告之自白非出於
    強暴、脅迫、利誘、詐欺、疲勞訊問、違法羈押或其他不正
    之方法，且與事實相符者，得為證據。被告既未抗辯其於警
    詢、檢察官偵訊中之自白非出於任意性，應認該審判外之自
    白具有任意性，而具有證據能力。
貳、有關證據證明力部分：
一、被告之辯解：
    訊據被告甲○○對於上揭時、地連續傷害乙○○、董益誠之
    犯罪事實業於本院審理時均坦承不諱，惟矢口否認有恐嚇乙
    ○○之事實，辯稱：並未說上開恐嚇之言語云云。
二、認定被告有罪所憑之證據及理由：
    (一)有關被告上開連續三次分別傷害乙○○、董益誠之犯罪事
      實，業據證人乙○○、董益誠、邱于庭分別於警詢、檢察
      官偵訊時證述明確，復有民事通常保護令聲請書狀1 份、
      陽明醫院診斷證明書2 張、新光吳火獅紀念醫院診斷證明
      書1 紙、照片11張附卷及鐵棒、釣魚用三角叉架各1 支扣
      案可稽。足見被告此部分自白核與事實相符，其連續傷害
      犯行堪以認定。至於被告另辯稱：我是先遭告訴人董益誠
      以木棍毆打腰部後才持刀刺傷董益誠云云，然此節為證人
      董益誠堅決否認，而被告亦始終無法證明所稱木棍何在？
      又伊究竟受有何傷害？實難憑採。況且，依其所述情狀，
      縱然屬實，亦僅係判斷被告行兇之動機，無礙於被告上開
      傷害犯行，附此敘明。
    (二)又被告確有以：要活活把妳打死，如果妳敢再跑給我追，
      讓我追到，我就給妳死，讓妳死得很難看等語，及如果妳
      敢離開我，我就給妳死，讓妳死得很難看等語恐嚇乙○○
      之事實，業據證人乙○○迭於警詢、檢察官偵訊中證述明
      確（見台灣桃園地方法院檢察署94年度偵字第9852號偵查
      卷第9 、11、41頁），核與證人即當場目擊之被告女兒邱
      于庭於警詢、檢察官偵訊中之證述相符（見同卷第14、40
      頁）。稽之被告多次於飲酒後恣意逞兇之狂暴性格，衡情
      於動手毆打時，另行起意以言詞恫嚇，應符常情，足見被
      告空言否認未出言恐嚇云云，所辯顯係卸責之詞，不足採
      信。
    (三)綜上所述，本件事證已臻明確，被告之上揭犯行均堪可認
      定，應予依法論科。
三、論罪科刑：
    (一)被告與告訴人乙○○為夫妻，二人間具有家庭暴力防治法
      第3 條第1 款所定之家庭成員關係。
    (二)核被告所為，係犯刑法第277 條第1 項之傷害罪、第305
      條之恐嚇危害安全罪。
    (三)被告先後3 次傷害犯行、2 次恐嚇犯行，均時間緊接，方
      法相同，觸犯構成要件相同之罪名，顯係基於概括犯意為
      之，均為連續犯，均應依刑法第56條規定各論以一傷害、
      恐嚇罪，並分別加重其刑。
    (四)被告所犯上開連續傷害、連續恐嚇罪，犯意各別，並無原
      因、目的，或方法、結果之關係，應予分論併罰。公訴人
      認上開2 罪有有牽連犯之裁判上一罪關係，似有未合，附
      此敘明。
    (五)公訴人雖僅就被告於94年3 月12日、同年4 月5 日之傷害
      犯行及同年4 月5 日之恐嚇犯行提起公訴，然檢察官就犯
      罪事實一部起訴者，其效力及於全部，本件被告如事實欄
      所載其餘部分之犯罪事實，與前揭論罪科刑之部分，有連
      續犯之關係，已如前述，本院自應就屬於裁判上一罪之部
      分一併加以審理。
    (六)爰審酌被告前有酒醉駕車之公共危險前案紀錄，本案復均
      係於酒後逞兇傷害，足見酗酒成性、動輒以暴力相向，至
      屬不該，兼衡之告訴人2 人分別所受之傷害非輕、心理之
      恐懼至鉅，及被告犯後坦承傷害犯行、否認恐嚇犯行，犯
      後態度難認良好，又公訴人就起訴部分具體求刑有期徒刑
      8 月等一切情狀，分別量處如主文所示之刑，並定其應執
      行之刑。
四、沒收部分：
    (一)扣案之鐵棒1 支、釣魚用三角叉架1 支及未扣案之水果刀
      1 把（不能證明已滅失），均係被告所有供本案傷害犯罪
      所用之物，業據其自承在卷，應依刑法第38條第1 項第2
      款規定宣告沒收之。
    (二)至被告用以傷害乙○○所用之獎盃1 座，為證人邱于庭所
      有，並非被告所有之物，業據證人邱于庭證述在卷，故不
      予宣告沒收。
據上論斷，應依刑事訴訟法第299 條第1 項前段，刑法第56條、
第277 條第1 項、第305 條、第51條第5 款、第38條第1 項第2
款，罰金罰鍰提高標準條例第1 條前段，判決如主文。
本案經檢察官邱曉華到庭執行職務。
中　　華　　民　　國　　94　　年　　11　　月　　14　　日
　                  刑事第六庭審判長法  官　林　孟　宜
   　　                             法  官　蔡　寶　樺
   　　                             法  官　陳　永　來
以上正本證明與原本無異。
如不服本判決，應於判決送達後10日內向本院提出上訴狀 (應附
繕本)，上訴於臺灣高等法院。
　　                                書記官  劉　霜　潔
中　　華　　民　　國　　94　　年　　11　　月　　14　　日
附錄本案論罪科刑法條全文：
刑法第277 條
傷害人之身體或健康者，處3 年以下有期徒刑、拘役或1000元以
下罰金。
犯前項之罪因而致人於死者，處無期徒刑或7 年以上有期徒刑；
致重傷者，處3 年以上10年以下有期徒刑。
刑法第305條
以加害生命、身體、自由、名譽、財產之事，恐嚇他人致生危害
於安全者，處二年以下有期徒刑、拘役或三百元以下罰金。
